# 求助陈版：股份支付的确认

提问人：frankyao1210 时间：2021-05-21 11:11:10
求助陈版：A公司 2021 年初进行了一次B轮融资，估值 2 亿元，控股股东实际控制人打算在 5 月份转让部分股份给员工，为避免股份支付，参照外部投资者价格 2 亿元进行（1-5月未发生大的经营层面变动），但是由于按照 2 亿元估值员工要实际支付较多的股权转让款，因此打算约定这个转让款在 1 年内付清即可。
问题 1 ：如果A公司在 2022 年初进行C轮融资，员工股权转让款的支付时间跟C轮融资更接近，会不会因此按照C轮融资估值确认股份支付。问题2 ：员工股权转让款如果先支付超过50%或多少比例，能否避免问题 1 的情况确认股份支付？问题 3 ：如果员工的股权转让款按照同期银行贷款利率向实际控制人借款并支付利息，是否能避免确认股份支付？谢谢！

回答人：chenyiwei
1 、股份支付的公允价值在授予日即确定。如果只是单纯的延期付款，其他方面不影响激励对象的权利和义务，则延期支付的部分不会按照后续轮次的估值重新计量股份支付费用。
2 、问题 2 、 3 中的做法单纯来看还是不能避免股份支付确认的，关键是看授予日（各方就股份支付的条款和条件达成一致之日）的标的股份公允价值是否大于授予价格。